【裁判字號】    98,簡上,39
【裁判日期】    980612
【裁判案由】    給付管理費
【裁判全文】
臺灣士林地方法院民事判決              98年度簡上字第39號
上  訴  人  乙○○
                        13號4樓
            甲○○
被 上訴 人  宏國大鎮社區管理委員會
法定代理人  丙○○
訴訟代理人  丁○○
上列當事人間請求給付管理費事件，上訴人對於中華民國97年10
月29日本院內湖簡易庭97年度湖簡字第1871號第一審判決提起上
訴，本院於98年6月2日言詞辯論終結，判決如下：
    主  文
原判決關於上訴人應給付被上訴人如附表所示之金額，及按附表
所示之利息起算日至清償日止，按年息百分之十五計算之利息部
分，並訴訟費用部分之裁判均廢棄。
上開廢棄部分，被上訴人在第一審之訴駁回。
第一、二審訴訟費用由被上訴人負擔。
    事實及理由
一、被上訴人起訴主張：上訴人為被上訴人社區內之區分所有權
    人，依社區規約負有給付管理費之義務，收費標準為每坪新
    臺幣（下同）30元，並按月繳付，惟上訴人甲○○積欠自民
    國89年7 月至90年12月之管理費如附表編號一所示之金額，
    上訴人乙○○積欠自90年9 月起至91年12月之管理費如附表
    編號二所示之金額，迄未清償，迭經被上訴人催討，均置之
    不理。為此，依公寓大廈管理條例及規約之約定，訴請上訴
    人應分別給付被上訴人上揭金額，及自起訴狀繕本送達上訴
    人之翌日起至清償日止，按年息15% 計算之利息等情。
二、被上訴人則以：被上訴人對於上訴人之請求均已罹於5 年之
    時效期間，等語資為抗辯。
三、本件原審對於被上訴人之請求，判決上訴人全部敗訴，上訴
    人除應給付被上訴人附表所示之金額，並應給付依附表所載
    利息起算日起至清償日止之遲延利息。上訴人全部聲明不服
    ，求為廢棄原判決，並請求駁回被上訴人對上訴人之訴；被
    上訴人則求為判決駁回上訴。
四、本院得心證之理由：
（一）按利息、紅利、租金、贍養費、退職金及其他1 年或不及
      1 年之定期給付債權，其各期給付請求權，因5 年間不行
      使而消滅，民法第126 條定有明文。又該條所謂1 年或不
      及1 年之定期給付債權，係指基於一定法律關係，因每次
      1 年以下期間之經過順次發生之債權而言，其清償期在1
      年以內之債權，係一時發生且因一次之給付即消滅者，不
      包含在內，最高法院28年度上字第605 號著有判例。
（二）經查：
      本件社區管理費之收取係為支應共用部分在管理上必要之
      經費，收費標準為按住戶面積每坪以30元計算，並由社區
      管理委員會於每單月5 日前發出收繳單，住戶則應於當月
      30日前繳付管理費，此有卷附被上訴人所提出社區規約（
      宏國大鎮社區大廈住戶管理經費之收支及催繳辦法，原審
      調解卷第15頁參照）規定明確，因此社區內各住戶之給付
      義務係按月定期發生，且非因一次或數次之給付即行消滅
      者，揆諸上開法條及判例說明，自屬不及1 年之定期給付
      債權，其請求權之時效期間應適用民法第126 條之規定，
      消滅時效期間為5 年。
（三）又查：
      本件上訴人所積欠之債務，依被上訴人所陳，上訴人甲○
      ○積欠自89年7 月至90年12月之管理費共計15,660元，上
      訴人乙○○積欠自90年9 月起至91年12月之管理費共計19
      ,160 元 ，為被上訴人提出管理費欠繳明細表及催繳信函
      在卷可稽。惟被上訴人係於97年5 月16日始向本院提起訴
      訟請求上開管理費，有本院內湖簡易庭在起訴狀上之收狀
      章在卷足按，是被上訴人就所積欠上開管理費為時效之抗
      辯，則被上訴人對於上訴人之管理費請求，依民法第126
      條之規定，自均已逾5 年消滅時效至明，上訴人得拒絕給
      付。
五、綜上所述，被上訴人之請求已罹於時效，且上訴人業已提出
    時效抗辯，從而，被上訴人依依公寓大廈管理條例及規約之
    約定，訴請上訴人應分別給付被上訴人上揭金額，及自起訴
    狀繕本送達上訴人之翌日起至清償日止，按年息15% 計算之
    利息，即屬無據，應予駁回。原審判命准予被上訴人之請求
    ，依法尚有未洽，上訴意旨指摘原判決不當，求予廢棄改判
    ，為有理由，自應由本院予以廢棄改判如主文第2 項所示。
六、本件事證已臻明確，兩造其餘舉證及攻擊防禦方法，核與判
    決結果不生影響，爰不予一一論述，附此敘明。
七、據上論結，本件上訴為有理由，依民事訴訟法第436 條之1
    第3項 、第450 條、第78條，判決如主文。
中    華    民    國    98    年    6     月    12    日
                  民事第二庭  審判長法  官  俞慧君
                                    法  官  方彬彬
                                    法  官  古振暉
以上正本證明與原本無異。
本件判決不得上訴。
中    華    民    國    98    年    6     月    16    日
                                    書記官  楊錫芬
附表：
┌───┬──────┬────────────┬─────┐
│編  號│    姓名    │ 金  額  （新  臺  幣） │利息起算日│
├───┼──────┼────────────┼─────┤
│一    │甲○○      │ 壹萬伍仟陸佰陸拾元     │九十七年六│
│      │            │                        │月八日    │
├───┼──────┼────────────┼─────┤
│二    │乙○○      │ 壹萬玖仟壹佰陸拾元     │九十七年八│
│      │            │                        │月十六日  │
└───┴──────┴────────────┴─────┘


司法院資訊處製作；財團法人民間司法改革基金會備份。
